【裁判字號】    95,交聲,151
【裁判日期】    950731
【裁判案由】    聲明異議
【裁判全文】
臺灣嘉義地方法院交通事件裁定         95年度交聲字第151號
原處分機關  交通部公路總局嘉義市監理站
異  議  人  甲○○
上列異議人因違反道路交通管理處罰條例案件，對於交通部公路
總局嘉義市監理站於95年6月29日所為之處分 (原處分案號：嘉
監義裁字第裁76-L00000000號）聲明異議，本院裁定如下：
    主  文
原處分關於罰鍰新台幣肆萬玖仟伍佰元部分撤銷。
    理  由
一、原處分意旨略以：受處分人即異議人甲○○所有車牌號碼
    Z9-4571號之自用一般小客車，在95年6月21日17時45分經警
    以酒精濃度超過規定標準而告發，嗣原處分機關乃於95年6
    月29日依道路交通管理處罰條例第35條第1項第1款及違反道
    路交通管理事件統一裁罰基準及處理細則第43條、第61條之
    規定，裁處異議人罰鍰49500元，並吊扣駕駛執照24個月。
二、聲明異議意旨則以：異議人對於酒醉駕駛之事實並不爭執，
    然本案業經臺灣嘉義地方法院檢察署檢察官以95年度偵字第
    4931號案件偵查中，而行政罰法業於95年2月5日生效，依該
    法第26條第1項之規定，一行為同時觸犯刑事法律及違反行
    政法上義務規定者，依刑事法律處罰之。故原處分關於行政
    罰部分，應予免罰。
三、按汽車駕駛人飲用酒類或其他類似物後其吐氣所含酒精濃度
    超過每公升0.25毫克或血液中酒精濃度超過百分之0.05 以
    上者，不得駕車，道路交通安全規則第114條第2款定有明文
    。又汽車駕駛人，駕駛汽車經測試檢定有酒精濃度超過規定
    標準者，處新臺幣1萬5千元以上6萬元以下罰鍰，並當場移
    置保管該車輛及吊扣其駕駛執照1年，道路交通管理處罰條
    例第35條第1項第1款固定有明交。惟按95年2月5日生效之行
    政罰法第26條規定：「一行為同時觸犯刑事法律及違反行政
    法上義務規定者，依刑事法律處罰之。但其行為應處以其他
    種類行政罰或得沒入之物而未經法院宣告沒收者，亦得裁處
    之。前項行為如經不起訴處分或為無罪、免訴、不受理、不
    付審理之裁判確定者，得依違反行政法上義務規定裁處之。
    」。經查，本件受處分人於95年6月21日酒後駕車，經測定
    之酒精濃度已超過0.55MG╱L，其涉刑法公共危險罪部分，
    業經臺灣嘉義地方法院檢察署檢察官以95年度偵字第4931
    號案件偵辦中，有臺灣高等法院被告前案紀錄表附卷可參，
    自屬上開行政罰法第26條第1項所定之情形，應僅依刑事法
    律處罰之。
四、本案異議人之違規事實明確，然異議人一行為同時觸犯行政
    罰與刑罰，應僅依刑罰規定處罰之，故原處分機關逕行裁決
    科處異議人49500元罰鍰，顯有違誤，異議人聲明異議為有
    理由，自應由本院將原該部分處分撤銷。至原處分關於吊扣
    駕照24月部分，則屬行政罰法第26條第1項但書「其行為應
    處以其他種類行政罰」之情形，原處分機關依道路交通管理
    處罰條例第35條第1項第1款之規定裁處，核無不當，附此敘
    明。
據上論斷，應依道路交通管理處罰條例第87條第2項，道路交通
案件處理辦法第20條，裁定如主文。
中  華  民  國    95    年    7    月     31        日
                     交通法庭 法  官 黃義成
以上正本證明與原本無異。
如不服本裁定，應於送達後5日內，向本院提出抗告狀。
中  華  民  國    95    年    7    月     31        日
                              書記官 侯麗茹


司法院資訊處製作；財團法人民間司法改革基金會備份。
